【裁判字號】    95,台上,3495
【裁判日期】    950628
【裁判案由】    違反槍砲彈藥刀械管制條例
【裁判全文】
最高法院刑事判決            九十五年度台上字第三四九五號
    上  訴  人  甲○○
                        在押.
                乙○○
                        27之.
上列上訴人等因違反槍砲彈藥刀械管制條例案件，不服台灣高等
法院中華民國九十五年三月八日第二審更審判決（九十四年度重
上更(四)字第一六二號，起訴案號：台灣板橋地方法院檢察署九十
一年度偵字第六三一三號），提起上訴，本院判決如下：
    主  文
上訴駁回。
    理  由
本件原判決認定上訴人甲○○係基隆正濱漁港籍「穎昇八號」漁
船代理船長，並為名義上之船東。民國九十一年三月中旬，某走
私槍彈集團成員透過不詳姓名之陳姓男子，在基隆八斗子漁港附
近，以新台幣（下同）五萬元之代價委請甲○○出海私運香菇，
言明事成後另有分紅，並當場交付五萬元予甲○○，以購買出海
期間所需之食物及民生用品。甲○○則僱請何慶發（因罹患腦中
風，經原審裁定停止審判）擔任輪機長。該走私槍彈集團另經由
謝姓、葉姓及廖姓等不詳姓名成年男子，分別僱用上訴人乙○○
及黃照江（已判刑確定）為船員，告知將走私冬蟲夏草等物。同
年（原判決誤為九十二年）年三月二十日十九時十五分許，甲○
○、乙○○、何慶發及黃照江駕駛「穎昇八號」漁船自基隆正濱
漁港啟航出海，甲○○並將走私集團提供之衛星行動電話交予乙
○○，由乙○○在航行途中，負責與該走私集團聯繫、報告漁船
位置及航行路線。甲○○復指示黃照江等人在船桅綁上紅布條，
以便前來接應之船隻辨識。同月二十五日晚上至翌（二十六）日
凌晨時分，「穎昇八號」漁船駛抵東經一一九度、北緯十五度即
菲律賓呂宋島外海海域，即有三名不詳姓名者駕駛小舢舨靠近，
自舢舨上搬運二十七只行李袋、內裝附表二、三所示之槍彈至漁
船上。上訴人等及何慶發、黃照江此時均明知其接駁之物屬管制
進口之槍彈，仍基於共同運輸、私運至台灣之犯意聯絡，將之藏
置於漁船後艙油櫃密窩內，未經許可而運輸、私運返台。迨同月
三十日上午六時三十分許，「穎昇八號」漁船行至淡水河外海十
三浬即東經一二一度一二分，北緯二五度二三分處，尚未進入我
國領海，即經行政院海岸巡防署海洋巡防總局北部地區巡防局查
獲等情。係以上開事實，上訴人等除以不知走私之物品係槍彈等
語置辯外，對其餘各節均坦承不諱，核與何慶發、黃照江之供述
相符。而「穎昇八號」漁船係九十一年三月二十日十九時十五分
許自基隆正濱漁港出海，於同月三十日六時三十分許返航至淡水
河外海十三浬處時，經海巡人員在該船後艙油櫃密窩內查獲附表
二、三所示之槍、彈，業經證人即報關人員陳素卿，海巡人員林
佳賢、李永山、羅慶國、林炳輝、李祈榮、林瑛偉、潘文瑞等人
陳述屬實，並有船員證、報關申請書、機漁船（含船員）進出港
檢查表、漁船各項證件查驗明細表、經緯度圖、海圖、搜索扣押
筆錄、照片包含漁船、各式槍彈、衛星行動電話、裝置槍彈之行
李袋等件可證。扣案之槍械、子彈經內政部警政署刑事警察局鑑
定結果，均具有殺傷力，亦有鑑定報告足憑。再，「穎昇八號」
漁船出海後，即直接航向菲律賓呂宋島外海海域；航行途中，由
乙○○以衛星行動電話與走私槍彈集團聯絡；駛至呂宋島外海海
域時，甲○○以探照燈在漁船兩側發出信號，並指示黃照江等人
在船桅綁上紅布條，以便前來接應之船隻辨識。迨自小舢舨上接
駁二十七只行李袋至「穎昇八號」漁船上，甲○○立即打開旅行
袋察看，確知袋內為槍彈，何慶發提議將之藏置於漁船油櫃密窩
內，乙○○亦表示貨一定要帶回去，若有事情由其負責等語，業
據上訴人等及何慶發、黃照江供承翔明。足見上訴人等在航行期
間係居主導之地位，何慶發、黃照江亦共同參與其事；且彼等出
海之目的係走私，雖無以證明其自始即知走私槍彈，但於接駁二
十七只行李袋至漁船上，確知走私之物為槍彈後，仍決定繼續運
輸、私運返回台灣，而與該走私槍彈集團等人員具有共同之犯意
聯絡，並分擔犯罪行為之實行，犯行堪予認定。為其所憑之證據
及認定之理由。復以：本件係海巡機關事先掌握「穎昇八號」漁
船走私槍彈之情報，登船攔檢而查獲；甲○○於海巡人員執行攔
檢時，經再三曉諭，知已無法隱瞞，指出槍彈之藏放位置，與自
首之要件不符。其於偵查中自白，但未供述全部槍砲、彈藥之來
源或去向並因而查獲，亦無從邀減其刑。何慶發等辯稱其發現接
運之物係槍彈，即討論將之丟棄大海等語，不足採信；何況上訴
人等已將槍彈運輸至淡水河外海十三浬處，經海巡人員查獲，不
生中止未遂之問題。又槍彈為金屬材質，堅硬沈重，香菇等農產
品則蓬鬆質輕，上訴人等於接駁搬運時，當可分辨；甲○○復已
打開行李袋察看，知係槍彈並告知其他之人，尚難以行李袋之外
包裝情形，遽謂上訴人等不知走私之物為槍彈。乙○○於海巡人
員初詢時，陳稱其「精神狀況良好」，參酌「穎昇八號」漁船航
行期間，係由乙○○負責與走私槍彈集團連繫、報告漁船位置及
航向，足徵其行為時之精神狀態正常，自無另行鑑定精神狀態之
必要。併於理由內說明及指駁綦詳。查槍砲彈藥刀械管制條例已
於九十四年一月二十六日修正公布，將原第十條、第十一條刪除
，合併修正移列為修正條文第八條，並提高其法定刑度。上訴人
等行為後，關於未經許可，運輸附表三編號二四至二九、一０九
至一一二、一一八至一二一所示可發射金屬或子彈具有殺傷力之
手槍部分，法律已變更，依刑法第二條第一項規定，應適用有利
於上訴人等之法律即修正前同條例第十一條第一項之規定論處。
起訴書認上訴人等之此部分行為，係犯同條例第七條第一項之罪
，尚有未洽，起訴法條應予變更。上訴人等未經許可運輸衝鋒槍
、突擊槍、突擊步槍、步槍、手槍、手榴彈及槍榴彈（後二者均
屬砲彈）部分，係犯同條例第七條第一項之罪。又未經許可運輸
子彈部分，係犯同條例第十二條第一項之運輸子彈罪。上訴人等
以一行為同時運輸上開槍彈，為想像競合，應從一重之同條例第
七條第一項未經許可運輸衝鋒槍罪處斷。至其持有槍彈之低度行
為，為運輸之高度行為所吸收，不另論以持有槍彈罪。復查槍械
（包括零件）、子彈，業經行政院依懲治走私條例第二條規定公
告列為甲類管制進出口物品。上訴人等駕駛漁船私運管制進口之
槍、彈，於淡水河外海十三浬（即東經一二一度一二分，北緯二
五度二三分）被查獲，屬未遂犯。而上訴人等行為後，懲治走私
條例業於九十一年六月二十六日修正公布，其第二條第一項所定
罰金刑部分已提高為新台幣三百萬元，經比較結果，應適用有利
於上訴人等之修正前同條例第二條第三項、第一項規定，論以私
運管制物品進口未遂罪。公訴人認此部分係犯同條第一項之私運
管制物品進口罪（既遂），亦有未洽。上訴人等以一行為而觸犯
未經許可運輸衝鋒槍罪、私運管制物品進口未遂罪，應依刑法第
五十五條規定，從一重之未經許可運輸衝鋒槍罪論處。上訴人等
與黃照江、何慶發，及陳姓、謝姓、葉姓、廖姓之不詳姓名人士
暨上開走私槍彈集團之成員，就上開犯行有犯意聯絡、行為分擔
，均為共同正犯。因將第一審關於上訴人等部分之不當判決撤銷
，適用槍砲彈藥刀械管制條例第七條第一項、第十二條第一項，
（九十四年一月二十六日）修正前槍砲彈藥刀械管制條例第十一
條第一項，（九十一年六月二十六日）修正前懲治走私條例第十
一條、第二條第三項、第一項，刑法第十一條前段、第二條第一
項但書、第三條、第二十八條、第五十五條、第三十七條第一項
、第二項、第三十八條第一項第一款、第二款、第四十二條第二
項、第三項，罰金罰鍰提高標準條例第二條等規定，論上訴人等
以共同未經許可，運輸衝鋒槍罪。審酌上訴人等運輸、私運槍砲
、子彈之種類繁多，數量甚夥，所為惡性重大，惟彼等究非主謀
，且在淡水河外海十三浬處即被查獲，尚未發生實害，及其犯後
之態度等一切情狀，各量處無期徒刑，褫奪公權終身，均併科罰
金二十萬元及諭知罰金易服勞役之折算標準。附表一編號一所示
「穎昇八號」漁船為甲○○所有，編號二所示衛星行動電話二具
（含充電器、套子、晶片）及編號三所示行李袋二十六只為走私
槍彈集團所有，均供本件犯罪所用之物；附表二、三所示之槍枝
（含彈匣三百二十二個等物）、子彈（已試射之一百七十六發除
外）、手榴彈及槍榴彈為違禁物，均應沒收之（尚有一只行李袋
下落不明，不予沒收）。經核於法尚無違誤。查原判決論處上訴
人等罪刑，已詳敘其憑以認定之證據及理由，併就卷內有利及不
利於上訴人等之證據資料，逐一斟酌論列，並無違背法令之情形
存在。乙○○提起上訴，但未敘述其上訴之理由，亦迄未補提上
訴理由書狀。甲○○上訴意旨以其運輸槍彈尚屬未遂，且已供出
係受陳錦泉之利用而走私香菇，符合減刑要件等語，憑己見空泛
指摘原判決違法，為無理由，應予駁回。
據上論結，應依刑事訴訟法第三百九十六條第一項，判決如主文
。
中    華    民    國  九十五  年    六    月  二十八  日
                      最高法院刑事第二庭
                          審判長法官  紀  俊  乾
                                法官  黃  正  興
                                法官  陳  東  誥
                                法官  花  滿  堂
                                法官  陳  世  淙
      本件正本證明與原本無異
                                      書  記  官
中    華    民    國  九十五  年    七    月    三    日
                                                      j
附錄：本案論罪科刑法條全文
槍砲彈藥刀械管制條例第七條第一項：
未經許可，製造、販賣或運輸火砲、肩射武器、機關槍、衝鋒槍
、卡柄槍、自動步槍、普通步槍、馬槍、手槍或各類砲彈、炸彈
、爆裂物者，處死刑、無期徒刑或七年以上有期徒刑；處徒刑者
，併科新台幣三千萬元以下罰金。
槍砲彈藥刀械管制條例第十二條第一項：
未經許可，製造、販賣或運輸子彈者，處一年以上七年以下有期
徒刑，併科新台幣五百萬元以下罰金。
九十四年一月二十六日修正公布前槍砲彈藥刀械管制條例第十一
條第一項：
未經許可，製造、販賣或運輸第四條第一款所稱其他可發射金屬
或子彈具有殺傷力之各式槍砲者，處五年以上有期徒刑，併科新
台幣一千萬元以下罰金。
九十一年六月二十六日修正前懲治走私條例第二條：
私運管制物品進口、出口逾公告數額者，處七年以下有期徒刑，
得併科新台幣二十萬元以下罰金。
以犯前項之罪為常業者，處三年以上十年以下有期徒刑，得併科
新台幣三十萬元以下罰金。
第一項之未遂犯罰之。
第一項所稱管制物品及其數額，由行政院公告之。
附表一：
┌──┬──────┬────┬──────────┐
│編號│扣案物品名稱│數    量│備      註          │
├──┼──────┼────┼──────────┤
│ 一 │穎昇八號漁船│一艘    │已先行拍賣扣押其價金│
├──┼──────┼────┼──────────┤
│ 二 │衛星行動電話│二具    │                    │
├──┼──────┼────┼──────────┤
│ 三 │行李袋      │二十六只│本為二十七只，其中一│
│    │            │        │只下落不明          │
└──┴──────┴────┴──────────┘
附表二：
┌──┬──────┬──────┬────────┐
│編號│扣案物品名稱│數    量    │備      註      │
├──┼──────┼──────┼────────┤
│ 一 │子        彈│一萬一千六  │已試射一百七十  │
│    │            │百零二發。  │六發，失其違禁  │
│    │            │            │物性質部分，不  │
│    │            │            │另宣告沒收      │
├──┼──────┼──────┼────────┤
│ 二 │手   榴   彈│二十六枚    │                │
├──┼──────┼──────┼────────┤
│ 三 │槍   榴   彈│一枚        │                │
└──┴──────┴──────┴────────┘
附表三：
編號, 品名, 數量, 槍枝管制編號, 國別, 廠牌, 型式, 槍號, 備註
1, 德製突擊槍（長槍標號1）, 1, 0000000000, 德國, HK, MP5K, AC000573,
2, 捷克製衝鋒槍（滅音器）（長槍編號2）, 1, 0000000000, 捷克, 不詳, 不詳, 無,
3, 滾筒式散彈槍（長槍編號3）, 1, 0000000000, 美國, COBRAY, 不詳, SH 16726,
4, 烏茲衝鋒槍（小）（長槍編號4）, 1, 0000000000, 以色列, IMI, UZI PISTOL, UP 01584,
5, 美製M-16A1步槍（長槍編號5）, 1, 0000000000, 菲律賓, COLT, M16A1, RP048119,
6, 美製M-16A1步槍（附M203槍榴彈器）（長槍編號6）, 1, 0000000000, 美國, COLT, M16A1, 0000000,
7, 德製衝鋒槍（長槍編號7）, 1, 0000000000, 德國, HK, 94, 7103,
8,義大利製具瑞塔衝鋒槍（長槍編號8）, 1, 0000000000,義大利, BERETTA, 93R, B76112Z,
9, 烏茲衝鋒槍（大）（長槍編號9）, 1, 0000000000, 以色列, IMI, MODEL A, SA 25373,
10, M-16突擊步槍（長槍編號10）, 1, 0000000000, 不詳, 不詳, 不詳, 520888,
11, 德製華特（長管）（手槍編號1）, 1, 0000000000, 前東德, WALTHER, P-38, 1148a,
12, MAUSER手槍（手槍編號2）, 1, 0000000000, 德國, MAUSER, MAUSER-7,65, 306356,
13, 美製S&W轉輪手槍（手槍編號3）, 1, 0000000000, 美國, S&W, Model 10, V719457,
14, 華特手槍（手槍編號4）, 1, 0000000000, 德國, WALTHER, P88, 003927,
15, 華特手槍（手槍編號5）, 1, 0000000000, 美國, WALTHER, PPK/S, 磨滅,
16, 點45手槍（銀黃）（手槍編號6）, 1, 0000000000, 不詳, 不詳, 不詳, CN17211,
17, 點45手槍（黑灰）（手槍編號7）, 1, 0000000000, 不詳, 不詳, 不詳, 無,
18, 美製S&W轉輪手槍（手槍編號8）, 1, 0000000000, 美國, S&W, M60-7, BKF3712,
19, 德製RG牌轉輪手槍（手槍編號9）, 1, 0000000000, 德國, RG, MOD.34, CB233200,
20, 德製SIG-SAUER手槍（手槍編號10）, 1, 0000000000, 德國, SIG SAUER, P230SL, S015958,
21, 克拉克17型手槍（手槍編號11）, 2, 0000000000, 奧地利, GLOCK, 17, DBG136,
22, , , 0000000000, 奧地利, GLOCK, 17, 無,
23, 德製HK手槍（手槍編號12）, 1, 0000000000, 德國, HK, USP, 00-000000,
24, 美製S&W轉輪手槍（黑）（手槍編號13）, 3, 0000000000, 仿美國, 仿S&W, .38 S&W  SPECIAL CTG, 無,
25, , , 0000000000, 仿美國, 仿S&W, .38 S&W  SPECIAL CTG, 無,
26, , , 0000000000, 仿美國, 仿S&W, .38 S&W  SPECIAL CTG, 無,
27, 美製S&W轉輪手槍（銀）（手槍編號14）, 3, 0000000000, 仿美國, 仿S&W, .38 S&W  SPECIAL CTG, 無,
28, , , 0000000000, 仿美國, 仿S&W, .38 S&W  SPECIAL CTG, 無,
29, , , 0000000000, 仿美國, 仿S&W, .38 S&W  SPECIAL CTG, 無,
30, 以色列製90手槍（IMI公司）（手槍編號15）, 3, 0000000000, 以色列, IMI, JERICHO 941FBL, 00000000,
31, , , 0000000000, 以色列, IMI, JERICHO 941FBL, 00000000,
32, , , 0000000000, 以色列, IMI, JERICHO 941FBL, 磨滅,
33, 克拉克19型手槍（手槍編號16）, 4, 0000000000, 奧地利, GLOCK, 19, MA112,
34, , , 0000000000, 奧地利, GLOCK, 19, CBL409,
35, , , 0000000000, 奧地利, GLOCK, 19, 槍管DCK946滑套BSY873,
36, , , 0000000000, 奧地利, GLOCK, 19, BLB002,
37, 捷克製CZ 75B CAL. 9. LUGER（手槍編號17）, 6, 0000000000, 捷克, CZ, 75B, 5984V,
38, , , 0000000000, 捷克, CZ, 75B, 5129J,
39, , , 0000000000, 捷克, CZ, 75B, 5163J,
40, , , 0000000000, 捷克, CZ, 75B, 5136J,
41, , , 0000000000, 捷克, CZ, 75B, 5224J,
42, , , 0000000000, 捷克, CZ, 75B, 5887V,
43, 捷克製CZ 75B CAL. 9. LUGER（手槍編號18）, 6, 0000000000, 捷克, CZ, 75B, 6047V,
44, , , 0000000000, 捷克, CZ, 75B, 5070J,
45, , , 0000000000, 捷克, CZ, 75B, 5126J,
46, , , 0000000000, 捷克, CZ, 75B, 5831V,
47, , , 0000000000, 捷克, CZ, 75B, 5238J,
48, , , 0000000000, 捷克, CZ, 75B, 5110J,
49, 捷克製CZ75B CAL. 9. LUGER（手槍編號19）, 6, 0000000000, 捷克, CZ, 75B, 7632B,
50, , , 0000000000, 捷克, CZ, 75B, 5817V,
51, , , 0000000000, 捷克, CZ, 75B, 6019V,
52, , , 0000000000, 捷克, CZ, 75B, 5698V,
53, , , 0000000000, 捷克, CZ, 75B, 6071V,
54, , , 0000000000, 捷克, CZ, 75B, 5155J,
55, 義大利製貝瑞塔MOD 8000手槍（手槍編號20）, 9, 0000000000, 義大利, BERETTA, 8000, 磨滅,
56, , , 0000000000, 義大利, BERETTA, 8000, 磨滅,
57, , , 0000000000, 義大利, BERETTA, 8000, 021998MZ,
58, , , 0000000000, 義大利, BERETTA, 8000, 025359MC,
59, , , 0000000000, 義大利, BERETTA, 8000, 025378MC,
60, , , 0000000000, 義大利, BERETTA, 8000, 025390MC,
61, , , 0000000000, 義大利, BERETTA, 8000, 025385MC,
62, , , 0000000000, 義大利, BERETTA, 8000, 001024MZ,
63, , , 0000000000, 義大利, BERETTA, 92SB, B94717Z,
64, 俄製VEKTOR 9MM（手槍編號21）, 6, 0000000000, 南非, VEKTOR, CP1, BBP569,
65, , , 0000000000, 南非, VEKTOR, CP1, BBP586,
66, , , 0000000000, 南非, VEKTOR, CP1, BBP466,
67, , , 0000000000, 南非, VEKTOR, CP1, BBP576,
68, , , 0000000000, 南非, VEKTOR, CP1, BBP594,
69, , , 0000000000, 南非, VEKTOR, CP1, BBP467,
70, 俄製VEKTOR 9MM（手槍編號22）, 6, 0000000000, 南非, VEKTOR, CP1, BBP566,
71, , , 0000000000, 南非, VEKTOR, CP1, BBP564,
72, , , 0000000000, 南非, VEKTOR, CP1, BBP572,
73, , , 0000000000, 南非, VEKTOR, CP1, BBP583,
74, , , 0000000000, 南非, VEKTOR, CP1, BBP568,
75, , , 0000000000, 南非, VEKTOR, CP1, BBP596,
76, 俄製VEKTOR 9MM（手槍編號23）, 6, 0000000000, 南非, VEKTOR, CP1, BBP580,
77, , , 0000000000, 南非, VEKTOR, CP1, BBP573,
78, , , 0000000000, 南非, VEKTOR, CP1, BBP571,
79, , , 0000000000, 南非, VEKTOR, CP1, BBP476,
80, , , 0000000000, 南非, VEKTOR, CP1, BBP584,
81, , , 0000000000, 南非, VEKTOR, CP1, BBP570,
82, 俄製VEKTOR 9MM（手槍編號24）, 6, 0000000000, 南非, VEKTOR, CP1, BBP701,
83, , , 0000000000, 南非, VEKTOR, CP1, BBP429,
84, , , 0000000000, 南非, VEKTOR, CP1, BBP560,
85, , , 0000000000, 南非, VEKTOR, CP1, BBP587,
86, , , 0000000000, 南非, VEKTOR, CP1, BBP697,
87, , , 0000000000, 南非, VEKTOR, CP1, BBP591,
88, 俄製VEKTOR 9MM（手槍編號25）, 4, 0000000000, 南非, VEKTOR, CP1, BBP589,
89, , , 0000000000, 南非, VEKTOR, CP1, BBP547,
90, , , 0000000000, 南非, VEKTOR, CP1, BBP559,
91, , , 0000000000, 南非, VEKTOR, CP1, BBP474,
92, 美製RUGER9MM（手槍編號26）, 8, 0000000000, 美國, RUGER, P95DC, 0000000,
93, , , 0000000000, 美國, RUGER, P95DC, 0000000,
94, , , 0000000000, 美國, RUGER, P95DC, 0000000,
95, , , 0000000000, 美國, RUGER, P95DC, 0000000,
96, , , 0000000000, 美國, RUGER, P95DC, 0000000,
97, , , 0000000000, 美國, RUGER, P95DC, 0000000,
98, , , 0000000000, 美國, RUGER, P95DC, 0000000,
99, , , 0000000000, 美國, RUGER, P95DC, 0000000,
100, 捷克CZ78 COMPACT（手槍編號27）, 2, 0000000000, 捷克, CZ, 75 COMPACT, 無,
101, , , 0000000000, 捷克, CZ, 75 COMPACT, D9491,
102, 克拉克26型手槍（手槍編號28）, 2, 0000000000, 奧地利, GLOCK, GLOCK 26, CHS 805,
103, , , 0000000000, 奧地利, GLOCK, GLOCK 26, BYB 880,
104, 捷克製CZ G2000手槍（手槍編號29）, 3, 0000000000, 捷克, CZ, G2000, A1824,
105, , , 0000000000, 捷克, CZ, G2000, A1827,
106, , , 0000000000, 捷克, CZ, G2000, A1825,
107, 捷克製CZ AUTOMATIC（手槍編號30）, 2, 0000000000, 捷克, CZ, CZ 75 AUTOMATIC, 2531Y,
108, , , 0000000000, 捷克, CZ, CZ 75 AUTOMATIC, 2530Y,
109, ARMSCOR202型轉輪手槍（手槍編號31）, 4, 0000000000, 不詳, 仿ARMSCOR, 仿202, 無,
110, , , 0000000000, 不詳, 仿ARMSCOR, 仿202, 無,
111, , , 0000000000, 不詳, 仿ARMSCOR, 仿202, 無,
112, , , 0000000000, 不詳, 仿ARMSCOR, 仿202, 無,
113, 德製SIG SAUER P226手槍（手槍編號32）, 3, 0000000000, 德國, SIG SAUER, P226, U361447,
114, , , 0000000000, 德國, SIG SAUER, P226, OU192363,
115, , , 0000000000, 德國, SIG SAUER, P226, U151524,
116, 美製貝瑞塔MOD 92F（手槍編號33）, 1, 0000000000, 美國, BERETTA, MOD 92F, BER033149Z,
117, 義大利製貝瑞塔MOD 92FS（銀）（手槍編號34）, 1, 0000000000, 義大利, BERETTA, MOD 92FS, 無,
118, 美製S&W 357MAGNUM轉輪手槍（手槍編號35）, 4, 0000000000, 仿美國, 仿S&W, 357 MAGNUM, 無,
119, , , 0000000000, 仿美國, 仿S&W, 357 MAGNUM, 無,
120, , , 0000000000, 仿美國, 仿S&W, 357 MAGNUM, 無,
121, , , 0000000000, 仿美國, 仿S&W, 357 MAGNUM, 無,
122, 捷克製CZ100型手槍（手槍編號36）, 6, 0000000000, 捷克, CZ, 100, C0870,
123, , , 0000000000, 捷克, CZ, 100, C0921,
124, , , 0000000000, 捷克, CZ, 100, C0973,
125, , , 0000000000, 捷克, CZ, 100, C0902,
126, , , 0000000000, 捷克, CZ, 100, C0915,
127, , , 0000000000, 捷克, CZ, 100, C0920,
128, 捷克製CZ100型手槍（手槍編號37）, 4, 0000000000, 捷克, CZ, 100, C0889,
129, , , 0000000000, 捷克, CZ, 100, C0954,
130, , , 0000000000, 捷克, CZ, 100, C0890,
131, , , 0000000000, 捷克, CZ, 100, C0978,
132, 以色列製90手槍（IMI公司）（手槍編號38）, 6, 0000000000, 以色列, IMI, JERICHO 941F, 103679,
133, , , 0000000000, 以色列, IMI(SAMSON), F, 001517,
134, , , 0000000000, 以色列, IMI(SAMSON), F, 001519,
135, , , 0000000000, 以色列, IMI, JERICHO 941F, 00000000,
136, , , 0000000000, 以色列, IMI, JERICHO 941F, 00000000,
137, , , 0000000000, 以色列, IMI, JERICHO 941F, 00000000,
138, 以色列製90手槍（IMI公司）（手槍編號39）, 13, 0000000000, 以色列, IMI, JERICHO 941F, 00000000,
139, , , 0000000000, 以色列, IMI, JERICHO 941F, 00000000,
140, , , 0000000000, 以色列, IMI, JERICHO 941F, 00000000,
141, , , 0000000000, 以色列, IMI, JERICHO 941F, 00000000,
142, , , 0000000000, 以色列, IMI, JERICHO 941F, 00000000,
143, , , 0000000000, 以色列, IMI, JERICHO 941F, 00000000,
144, , , 0000000000, 以色列, IMI, JERICHO 941F, 00000000,
145, , , 0000000000, 以色列, IMI, JERICHO 941F, 磨滅,
146, , , 0000000000, 以色列, IMI, JERICHO 941F, 00000000,
147, , , 0000000000, 以色列, IMI, JERICHO 941F, 00000000,
148, , , 0000000000, 以色列, IMI, JERICHO 941F, 00000000,
149, , , 0000000000, 以色列, IMI, JERICHO 941F, 00000000,
150, , , 0000000000, 以色列, IMI, JERICHO 941F, 00000000,
151, 加拿大製90手槍（手槍編號40）, 23, 0000000000, 加拿大, DAC, 394, 磨滅,
152, , , 0000000000, 加拿大, DAC, 394, 磨滅,
153, , , 0000000000, 加拿大, DAC, 394, 磨滅,
154, , , 0000000000, 加拿大, DAC, 394, 磨滅,
155, , , 0000000000, 加拿大, DAC, 394, 磨滅,
156, , , 0000000000, 加拿大, DAC, 394, 磨滅,
157, , , 0000000000, 加拿大, DAC, 394, 磨滅,
158, , , 0000000000, 加拿大, DAC, 394, 磨滅,
159, , , 0000000000, 加拿大, DAC, 394, 磨滅,
160, , , 0000000000, 加拿大, DAC, 394, 磨滅,
161, , , 0000000000, 加拿大, DAC, 394, 磨滅,
162, , , 0000000000, 加拿大, DAC, 394, 磨滅,
163, , , 0000000000, 加拿大, DAC, 394, 磨滅,
164, , , 0000000000, 加拿大, DAC, 394, 磨滅,
165, , , 0000000000, 加拿大, DAC, 394, 磨滅,
166, , , 0000000000, 加拿大, DAC, 394, 磨滅,
167, , , 0000000000, 加拿大, DAC, 394, 磨滅,
168, , , 0000000000, 加拿大, DAC, 394, 磨滅,
169, , , 0000000000, 加拿大, DAC, 394, 磨滅,
170, , , 0000000000, 加拿大, DAC, 394, 磨滅,
171, , , 0000000000, 加拿大, DAC, 394, 磨滅,
172, , , 0000000000, 加拿大, DAC, 394, 磨滅,
173, , , 0000000000, 加拿大, DAC, 394, 磨滅,
, 彈        匣, 322, , , , , ,


司法院資訊處製作；財團法人民間司法改革基金會備份。
